# 代垫出资的会计处理

提问人：老兵 701206 时间：2022-11-15 14:27:09
代垫出资的会计处理
案例：
A公司和B公司共同出资组建了C公司，其中A公司出资 510 万元，持股比例51%，拥有控制权，B公司出资 490 万元，持股比例49%。现A公司和B公司拟对C公司同比例增资 500 万元。由于B公司资金紧张，决定暂由A公司出资 500 万元（每股 1 元），C公司注册资本变更为 1500 万元，A公司持股比例变更为67.33%。B公司在 6 个月内，按每股 1 元的价格收购A公司代出资的 245 万元，收购完成后，A公司的出资比例为51%，B公司的出资比例为49%。如果在 6 个月内B公司未收购A公司持有的 245 万元股权，视同放弃。代垫出资期间，C公司的收益归A公司，C公司的亏损归B公司。
请问老师，A公司在其单体报表层面和合并报表层面如何处理此笔代垫投资 245 万元？我个人的处理思路如下：
1 、单体报表层面
按实际出资额增加长期股权投资 245 万元，满足法律形式要求。
2 、合并报表层面
代垫出资 245 万元作为其他应收款—B公司处理。

回答人：chenyiwei
个别报表和合并报表层面对该事项的性质认定应相同。如果认定属于有效的代持，目前的状况是基于该代出资股权的质押向B公司提供融资，则个别报表层面也不能确认长期股权投资（这方面没有必须“满足法律形式”的要求），而是确认为对B公司的一项债权，与合并报表层面的处理原则一致。